【裁判字號】    92,毒抗,38
【裁判日期】    921031
【裁判案由】    聲請強制戒治
【裁判全文】
臺灣高等法院花蓮分院刑事裁定                      九十二年度毒抗字第三八號
    抗告人即被告  甲○○
右列抗告人即被告因聲請強制戒治案件，不服臺灣花蓮地方法院九十二年度毒聲字第
四四五號中華民國九十二年九月十八日裁定（檢察官聲請案號：九十二年度毒偵緝字
第七三號、九十二年度聲戒字第一四四號）提起抗告，本院裁定如左：
    主  文
抗告駁回。
    理  由
一、按犯毒品危害防制條例第十條之罪，經觀察勒戒後無繼績施用毒品傾向，由檢察
    官為不起訴處分後，五年內再犯第十條之罪，經送勒戒處所觀察、勒戒後，有繼
    續施用毒品之傾向或三犯以上者，應由檢察官聲請法院裁定令入戒治處所施以強
    制戒治；毒品危害防制條例第二十條第三項規定甚詳。
二、本件檢察官於原法院聲請意旨略以：被告甲○○前於民國（下同）九十年間，因
    施用毒品，經裁定送觀察、勒戒後，認無繼續施用毒品之傾向，而由檢察官為不
    起訴處分在案。被告又於九十二年四月三日為警採尿前九十六小時內之某時起，
    至同年八月十六日採尿前九十六小時內之某時止，在不詳地點多次施用第二級毒
    品安非他命，經原法院裁定送觀察、勒戒後，認有繼續施用毒品傾向，有刑案資
    料查註紀錄表及台灣花蓮看守所有無繼續施用毒品傾向證明書在卷可憑；爰依前
    揭規定，聲請裁定令入戒治處所強制戒治。原審經核符合規定，依毒品危害防制
    條例第二十條第三項規定，裁定令入戒治處所施以強制戒治；認事用法，尚無不
    合。
三、抗告意旨略以：其曾服用中西藥及各種偏方，為何僅憑尿液之檢驗報告即認犯罪
    嫌疑；又為何單憑心理醫師之詢問，即認定其有繼續施用毒品傾向；請將其送台
    大醫院或國外醫院，用高科技儀器檢驗云云。經查：（一）抗告人即被告前經原
    法院裁定因施用第二級毒品，應送勒戒處所觀察、勒戒，其對該裁定並未提起抗
    告；並於九十二年八月十六日檢察官將其緝獲執行送觀察、勒戒之訊問時，表示
無意見。況其於九十二年八月十六日緝獲時所採尿液，經送檢驗結果呈安非他命
    陽性反應，亦有行政院衛生署花蓮醫院檢驗結果在卷可稽。其嗣竟爭執未施用安
    非他命云云，自無理由。（二）抗告人即被告經觀察、勒戒後，確有繼續施用毒
    品傾向，有台灣花蓮看守所附設勒戒所函送之有無繼續施用毒品傾向證明書可憑
    。而此判斷係依人格特質、臨床徵候、環境相關因素等，綜合判斷之結果，並非
    僅憑心理醫師之詢問，即認定其有繼續施用毒品傾向。抗告意旨以此質疑，及聲
    請再送鑑定，亦無理由。（三）綜上所述，本件抗告核無理由，應予駁回。
據上論斷，應依刑事訴訟法第四百十二條，裁定如主文。
中      華      民      國    九十二    年      十      月    三十一    日
                                    審判長法  官  吳鴻章
                                          法  官  黃永祥
                                          法  官  林德盛
右正本證明與原本無異。
本件不得再抗告。
                                    書記官    劉夢蕾
中      華      民      國    九十二    年      十      月    三十一    日


司法院資訊處製作；財團法人民間司法改革基金會備份。
